臺灣雲林地方法院刑事判決
110年度交易字第404號
公  訴  人  臺灣雲林地方檢察署檢察官 
被      告  王詩涵


上列被告因過失傷害案件，經檢察官提起公訴（110年度偵字第6
821號），被告於準備程序就被訴事實為有罪之陳述，經本院合
議庭裁定由受命法官獨任行簡式審判程序，判決如下：
    主  文
王詩涵犯過失傷害罪，處有期徒刑陸月，如易科罰金，以新臺幣
壹仟元折算壹日。
    事  實
一、王詩涵於民國110年3月10日11時許，駕駛車牌號碼000-0000
    號自用小客車，沿台19公路由北往南方向行駛，於行經台19
    公路與雲林縣褒忠鄉雲158公路交岔口時，本應注意駕車行
    經交岔路口時，應遵守交通號誌之指示，圓形紅燈表示車輛
    面對圓形紅燈禁止通行，不得超越停止線或進入路口，而依
    當時天候晴、日間自然光線、柏油路面乾燥無缺陷、無障礙
    物、視距良好，並無不能注意之情事，竟疏未依其道路行向
    紅燈號誌停止於停止線前，貿然闖越紅燈直行，適有張惠芬
    無照騎乘車牌號碼000-000號普通重型機車，沿雲158公路由
    西向東方向，綠燈而駛入該交岔路口內，因煞車不及，王詩
    涵所駕汽車車頭撞擊張惠芬騎乘之機車，張惠芬因此人車倒
    地，受有左側顱內出血、大腦創傷性出血、右臉及右膝擦挫
    傷、左側腓骨幹骨折等傷害。嗣經警據報前往現場處理時，
    王詩涵在場向到場處理警員坦承為肇事者，並接受其後裁判
    。
二、案經張惠芬之配偶曾石沂訴由雲林縣警察局虎尾分局報告臺
    灣雲林地方檢察署檢察官偵查起訴。
    理  由
一、程序方面：
    本案被告王詩涵所犯之罪，非死刑、無期徒刑、最輕本刑為
    3年以上有期徒刑之罪，或高等法院管轄第一審之案件，被
    告於準備程序中，就前揭被訴事實為有罪之陳述，經告以簡
    式審判程序之旨，並聽取被告與公訴人之意見後，本院爰依
    刑事訴訟法第273條之1第1項規定，裁定本案行簡式審判程
    序。
二、認定犯罪事實所憑證據及理由
  ㈠上揭事實，業據被告於警詢時、偵查中、本院準備程序及審
    理時均坦認不諱（警卷第5至8、9頁，偵卷第17至18頁，本
    院卷第39、76、82、334、337頁），核與告訴人即被害人配
    偶曾石沂於警詢之證述之情節大致相符（警卷第11至14頁）
    ，並有道路交通事故現場圖、道路交通事故調查報告表、上
    述車輛行車紀錄及路面監視畫面翻拍照片、被害人天主教若
    瑟醫療財團法人若瑟醫院診斷證明書、佛教慈濟醫療財團法
    人大林慈濟醫院診斷證明書、車號查詢汽車車籍、佛教慈濟
    醫療財團法人大林慈濟醫院111年2月16日慈醫大林文字第11
    10249號函暨所附被害人張惠芬病歷資料及病情說明書各1份
    、雲林縣警察局舉發違反道路交通管理事件通知單2張（警
    卷第17至20、21至25、33至79、81至82、83至85頁，本院卷
    第91至312頁）等件在卷可稽，足認被告前開任意性之自白
    與事實相符，應堪採信。
  ㈡按汽車行駛至交岔路口，其行進應遵守燈光號誌，車輛面對
    圓形紅燈表示禁止通行，不得超越停止線或進入路口，道路
    交通安全規則第102條第1項第1款，道路交通標誌標線號誌
    設置規則第206條第5款第1目分別定有明文。查，被告考領
    有普通小型車駕駛執照，此有道路交通事故調查報告表㈡、
    公路監理電子閘門證號查詢汽車駕駛人資料表等件在卷可佐
    （警卷第25、81頁），其對上揭規定自屬知悉，且被告既駕
    駛車輛行駛於道路，自應確實遵守。而依當時天候晴、日間
    自然光線、柏油路面乾燥無缺陷、無障礙物、視距良好等情
    ，有前開道路交通事故調查報告表㈠、監視錄影畫面翻拍照
    片等件在卷可考，足見被告當時並無不能注意之情事，竟疏
    未注意，未依號誌指示行駛，闖紅燈通過路口，撞擊被害人
    所騎乘之普通重型機車，致被害人人車倒地，並受有上揭傷
    害。被告對於本案事故之發生，自有過失，且被告過失駕駛
    肇事行為與被害人所受前開傷害結果間，顯具有相當因果關
    係。
　㈢有關被害人因本件車禍所致之傷害，佛教慈濟醫療財團法人
    大林慈濟醫院病情說明書表示：根據最近就診紀錄顯示其遺
    留病症有肩頸痠痛、手抖、步態不穩，因已車禍發生近11個
    月，症狀若仍持續，完全恢復可能性低；腦出血範圍不大，
    治療後應可逐漸改善，是否有後遺症需觀察6個月到1年，步
    態不穩及頭暈可導致病人無法正常工作，生活中也容易跌倒
    ，目前無法判定是否重傷害等語，有佛教慈濟醫療財團法人
    大林慈濟醫院111年2月16日慈醫大林文字第1110249號函暨
    所附被害人張惠芬病歷資料及病情說明書各1份在卷可稽（
    本院卷第91至312頁），故尚難逕認被害人已達於重傷害之
    程度。
  ㈣綜上，本案事證明確，被告犯行堪以認定，應依法論科。
三、論罪科刑
  ㈠核被告所為，係犯刑法第284條前段之過失傷害罪。
  ㈡被告於肇事後，在有偵查犯罪職權之機關未發覺犯人為何人
    前，即留在現場向據報到場處理之警員坦承其肇事，自首而
    接受裁判一節，有雲林縣警察局虎尾分局交通分隊道路交通
    事故肇事人自首情形紀錄表1份（警卷第29頁）在卷足憑，
    被告對於未發覺之罪自首而接受裁判，依刑法第62條前段規
    定，減輕其刑。
  ㈢爰審酌被告未依號誌指示行駛而闖越紅燈，因而造成本件交
    通事故，被害人無肇事原因，並致被害人受有前開左側顱內
    出血等傷害，傷勢非輕，雖未達重傷害之程度，但治療後被
    害人及其家屬仍表示有步態不穩、頭暈等情況，影響被害人
    的生活，被告所為實有不該，兼衡被告無前科之素行，坦承
    犯行，未能與告訴人、被害人和解，亦未賠償告訴人、被害
    人之犯後態度，及被告所陳之教育程度為研究所休學，未婚
    ，無子女，從事護理師工作，收入不穩定，月薪約新台幣2
    至4萬左右，獨居之家庭經濟與生活狀況等一切情狀，量處
    如主文所示之刑，並諭知易科罰金之折算標準。
據上論斷，應依刑事訴訟法第273條之1第1項、第299條第1項前
段，刑法第284條前段、第62條前段、第41條第1項前段，刑法施
行法第1條之1第1項，判決如主文。
本案經檢察官黃煥軒提起公訴，檢察官顏鸝靚到庭執行職務。
中　　華　　民　　國　　111 　年　　4 　　月　　19　　日
                  刑事第五庭  法  官  張恂嘉
以上正本證明與原本無異　　　　　　　　　　　
如不服本判決應於收受判決後20日內向本院提出上訴書狀，並應
敘述具體理由；其未敘述上訴理由者，應於上訴期間屆滿後20日
內向本院補提理由書（均須按他造當事人之人數附繕本）。「切
勿逕送上級法院」。
                              書記官  張宏清
中　　華　　民　　國　　111 　年　　4 　　月　　19　　日
附錄本案論罪科刑法條全文
中華民國刑法第284條
因過失傷害人者，處一年以下有期徒刑、拘役或十萬元以下罰金
；致重傷者，處三年以下有期徒刑、拘役或三十萬元以下罰金。